臺灣高雄地方法院刑事判決　　　　　　　　　　　　　九十三年度交訴字第八二號
　　公　訴　人　臺灣高雄地方法院檢察署檢察官
　　被　　　告　甲○○
右列被告因公共危險等案件，經檢察官提起公訴（九十三年度偵字第八九一三號），
本院判決如左：
    主  文
甲○○因過失傷害人，處有期徒刑參月；又駕駛動力交通工具肇事，致人受傷而逃逸
，處有期徒刑拾月。應執行有期徒刑壹年。
    事  實
一、甲○○於民國（下同）九十三年四月十四日凌晨五時五十分許，駕駛車牌號碼Ｋ
    ２─五０五八號自用小客車，沿高雄縣鳥松鄉○○路往仁武鄉方向行駛，於行經
    鳥松鄉○○路一七九號前，明知駕駛人駕駛汽車，應遵守道路交通標誌、標線、
    號誌之指示，且分向限制線（俗稱雙黃線），係用以劃分路面成雙向車道，禁止
    車輛跨越行駛，竟因不詳原因而無故跨越分向限制線，適有乙○○駕駛車號ＺＩ
    ─０五八二號自用小客車，沿鳥松鄉○○路往鳳山方向行駛而來，乙○○所駕駛
    之小客車隨即因遭撞擊而向後倒退，乙○○並因該撞擊而受有胸部與腹部挫傷之
    傷害。詎料，甲○○明知如此嚴重之撞擊，當會使他人因而受有傷害，本應停留
    於現場照護受傷之人，竟為逃避肇事責任，向後倒車欲逃離現場，乙○○見狀，
    遂即忍痛下車趨前至甲○○車旁，欲阻止甲○○離去，然因甲○○所駕前開車輛
    為吉普車，車身較高，乙○○雖已抓住甲○○之手臂，惟仍遭甲○○掙脫後逃離
    。嗣經警方據報後前至案發現場，而於現場拾獲甲○○肇事後所遺留之車牌一面
    ，經循線查獲甲○○本人，始查知上情。
二、案經乙○○訴由高雄縣政府警察局仁武分局報請臺灣高雄地方法院檢察署檢察官
    偵查起訴。
    理  由
一、訊據被告甲○○固不否認有因其之過失，於上開時、地踰越雙黃線，並與告訴人
    乙○○發生車禍，惟矢口否認有何肇事逃逸犯行，辯稱：伊當時離開現場，是因
    為告訴人抓住伊的脖子，伊因為害怕，所以才駕車離開云云。經查：
（一）過失傷害部分：
  １、被告右揭過失傷害之事實，業據被告於本院審理時坦承過失不諱，並有告訴人
      指述本件車禍情形在卷，且有道路交通事故現場圖一紙、交通事故調查報告表
      二紙、診斷證明書一紙、高雄縣政府警察局仁武分局交通仔車禍處理小組酒精
      測試報告一紙、照片十一幀等件附卷可稽。
  ２、按車輛行駛時，駕駛人應注意車前狀況，並隨時採取必要之安全措施；汽車在
      雙向車道行駛時，在劃有分向限制線之路段，不得駛入來車之車道內，道路交
      通安全規則第九十四條第三項及第九十七條第二款分別定有明文，是被告行經
      案發路段時，當應隨時避免駛入來車車道，並隨時注意車前狀況以採取必要措
      施。被告竟無端駛入對向車道，造成告訴人因閃避不及而遭被告撞擊，致告訴
      人所駕駛之車輛嚴重毀損，告訴人並因而受有傷害。
  ３、本次事故發生時天候晴、光線充足、路面無缺陷、視距無障礙，有交通事故調
      查報告表二紙及照片附卷可稽，而被告當時又無不能注意之情事，詎其於行經
      該路段時，竟而未隨時注意車前狀況以採取一切必要措施，甚且無端駛入來車
      車道，因而於上開路段超越雙黃線撞擊告訴人所駕駛之車輛，其駕駛行為確有
      過失。
  ４、本件告訴人因遭被告過失傷害行為，使告訴人受有胸部挫傷及腹部挫傷，有告
      訴人於案發後隨即前往就醫而開立之長庚紀念醫院高雄分院九十三年四月十五
      日之診斷證明書一紙附卷可稽，足認被告之過失犯行與告訴人之傷害結果間確
      具有相當之因果關係。從而，被告過失傷害之犯行已為明確。
（二）肇事逃逸部分：
  １、經檢察官聲請本院以證人身分交互詰問告訴人，業經證人即告訴人於本院審理
      時證稱：「（九十三年四月十四日被告撞到你後，你如何處理？）被告的車子
      撞到我的車後，我的車子被撞後退一丈多，我的肚子及胸部很痛，我就抱著肚
      子，結果被告車子倒退打算開走，因為被告駕駛座的玻璃窗未關，我就下車拉
      被告的手，被告把我的手撥開，就開走了（本院卷第五三頁）」、「（你有無
      罵被告？）沒有。我只拉被告的手，叫他下車，但被告不理我就開走了（本院
      卷第五三頁）」、「（你有無勒被告的脖子？）我拉不到脖子，因為被告的車
      子是吉普車，車座很高。我當時有聞到被告身上有酒味（本院卷第五三頁）」
      等語在卷。衡諸證人於案發後，於警詢至本院審理時，均為如前之指述而無矛
      盾之處，有警詢筆錄及偵訊筆錄各一份在卷可查，已初見證人上開證詞之可信
      性。
  ２、衡諸被告所駕駛之車輛，為車座較高之吉普車，若非駕駛人離開駕駛座而下車
      在外，常人應無法自車外勒住駕駛該款吉普車之駕駛人，此有被告車輛照片三
      幀附卷可稽（警卷）。而被告於車禍發生後，自始未曾下車，隨即駛離現場，
      業據被告於本院審理時供述在卷（本院卷第一九頁），是被告若未曾下車，證
      人自無可能在外徒手勒住被告頸部，是證人之證詞亦無不合理之處。
  ３、而被告係於九十三年四月十四日凌晨五時五十分許，與證人發生車禍，其若係
      因害怕遭證人毆打始離開現場，自應於離開現場後立即向警報案自首，並由警
      方陪同到場處理相關事宜。惟被告竟於離開現場後，遲遲未向警報案，而係由
      警方依遺留在現場之被告車牌，始於同日晚間六時許循線查獲被告，並通知被
      告於翌日至警局製作筆錄，是被告前開辯解已與常情有違。況被告於警詢中自
      始均未曾辯稱係因遭告訴人勒住頸部始因害怕而離開現場，而於偵訊中又經傳
      訊未到，直至本院審理時始為如此前之辯解，然卻無何驗傷單據可資證明其頸
      部受有傷害，足見其於本院之前開辯詞，應為事後卸責之詞，無足採信。
  ４、從而，被告於車禍後並未下車察看，而在未受告訴人恐嚇或傷害之情形下，自
      行基於肇事逃逸之犯意逃離現場等各情，已足資認定。
（三）綜上所述，本案事證業臻明確，被告過失傷害及肇事逃逸犯行洵堪認定，其前
      開辯詞，均畏罪卸責之詞，不足採信，應依法論科。
二、核被告所為，係犯刑法第二百八十四條第一項前段之過失傷害罪、第一百八十五
    條之四之肇事逃逸罪。被告所犯上開二罪，犯意各別，罪名互殊，應分論併罰。
    爰審酌被告未注意車行狀況，無端超越雙黃線，過失使他人受傷，已有可責之處
    ，竟又未於肇事後下車救助傷者，反而駕車逃逸，更顯其行為之不當。復衡諸被
    告犯後非但飾詞否認犯行，未見悔意，且未積極與告訴人和解，犯後態度不佳，
    分別酌情量處如主文所示之刑，並定其應執行之刑，以資儆懲。
據上論斷，應依刑事訴訟法第二百九十九條第一項前段，刑法第二百八十四條第一項
前段、第一百八十五條之四、第五十一條第五款，罰金罰鍰提高標準條例第一條前段
，判決如主文。
本案經檢察官鄧定強到庭執行職務。
中    華    民    國      九十三      年      九      月     二十三     日
                                  臺灣高雄地方法院交通法庭
                                    審判長法  官  吳  永  宋
                                          法  官  黃  惠  玲
  法  官  林  勇  如
右正本證明與原本無異。
如不服本判決，應於判決送達後十日內，向本院提出上訴狀。
                                          書記官  許  雅  惠
中    華    民    國      九十三      年      九      月     二十三     日
附錄本判決論罪法條：
刑法第二百八十四條：
因過失傷害人者，處六月以下有期徒刑、拘役或五百元以下罰金，致重傷者，處一年
以下有期徒刑、拘役或五百元以下罰金。
從事業務之人，因業務上之過失傷害人者，處一年以下有期徒刑、拘役或一千元以下
罰金，致重傷者，處三年以下有期徒刑、拘役或二千元以下罰金。
刑法第一百八十五條之四：
駕駛動力交通工具肇事，致人死傷而逃逸者，處六月以上五年以下有期徒刑。
